【裁判字號】    89,易,97
【裁判日期】    890523
【裁判案由】    違反商標法
【裁判全文】
臺灣臺北地方法院刑事判決                            八十九年度易字第九七號
    公  訴  人  臺灣臺北地方法院檢察署檢察官
    被      告  乙○○
    選任辯護人  胡盈州
                陳柏如
                楊靜宜
右列被告因違反商標法案件，經檢察官聲請以簡易判決處刑（八十八年度偵字第一二
二一九號），本院台北簡易庭審理後認不宜以簡易判決處刑（八十八年度北簡字第三
００八號）而移送本院刑事庭，本院認應依通常程序審理，判決如左：
    主      文
乙○○連續明知為意圖欺騙他人，於同一商品使用相同於他人註冊商標之圖樣之商品
而販賣，處有期徒刑肆月，如易科罰金，以參佰元折算壹日；緩刑參年。
扣案之仿冒皮包拾陸個、皮夾伍個及小錢包壹個均沒收。
    事      實
一、乙○○係台北市○○○路二十五號香榭行（即億儲行）負責人，明知「ＬＯＵＩ
    Ｓ  ＶＵＩＴＴＯＮ」等如附表所示之商標名稱圖樣，業經甲○○○○登馬爾悌
    耶公司（ＬＯＵＩＳ  ＶＵＩＴＴＯＮ公司，下稱路易威登公司）向我國經濟部
    中央標準局（今已改制為智慧財產局）申請註冊登記，經核准取得指定使用於各
    種手提箱、手提包、旅行箱、行李箱及其他應屬本類之一切商品等商品之商標專
    用權（相關註冊號數、商標圖樣、專用商品、專用期間均詳如附表所示），現均
    仍於商標專用期間內；並明知路易威登公司所生產製造使用上開商標圖樣之皮包
    、皮夾及小錢包等商品，在國際及國內市場均行銷多年，具有相當之聲譽，為業
    者及一般消費大眾所熟知，屬相關大眾所共知之商標及商品。詎乙○○自民國八
    十八年三月間某日起，至香港九龍某處之永利手袋時裝批發公司，明知該店內皮
    包、皮夾及小錢包等物係不詳人士意圖欺騙他人，未經甲○○○○登公司之同意
    或授權，於同一商品仿冒製造使用相同於上開註冊商標之圖樣之商品，竟以每個
    皮包新台幣（下同）六百元、每個皮夾、小錢包三百元之價格，連續二次販入該
    等仿冒皮包、皮夾及小錢包，繼而基於意圖營利之概括犯意，連續將該等皮包、
    皮夾及小錢包自香港輸入國內，陳列在上揭「香榭行」店內，再以每個皮包二千
    八百元、皮夾一千元、小錢包五百八十元之價格連續出售予不特定顧客賺取差價
    牟利。嗣於同年五月二十日十四時四十五分許，為警在上開香榭行店內查獲，並
    扣得其所有使用上開商標圖樣之仿冒皮包十六個、皮夾五個及小錢包一個。
二、案經甲○○○○登公司委由告訴代理人張有捷律師訴由台北市政府警察局中山分
    局報請台灣台北地方法院檢察署檢察官偵查起訴。
    理      由
一、訊據被告乙○○對其係香榭行負責人之事實坦承不諱，惟矢口否認有違反商標法
    犯行，辯稱：香榭行以販賣服飾及日用品為主，皮包係用以裝飾該店，於顧客要
    求時方行售出，並無販賣皮包之情事；亦不知該扣案之皮包、皮夾均係仿冒品云
    云。
二、經查：右揭事實，迭據告訴人甲○○○○登公司告訴代理人張有捷律師於警訊及
    本院審理中指訴綦詳，復經證人李東鴻於警訊中證述明確，而該「ＬＯＵＩＳ
    ＶＵＩＴＴＯＮ」等如附表所示之商標名稱圖樣，業經甲○○○○登公司向我國
    經濟部中央標準局（現已改制為智慧財產局）申請註冊登記，經核准取得指定使
    用於各種手提箱、手提包、旅行箱、行李箱及其他應屬本類之一切商品等商品之
    商標專用權，現均仍於商標專用期間內，亦有經濟部中央標準局核發之商標註冊
    證影本六紙附卷足參。被告雖辯稱香榭行以販賣服飾、日用品為主，皮包僅於顧
    客要求時方售出云云，惟依卷附現場照片觀之，該店擺設之皮包、皮夾等物多達
    數十個，被告顯非以皮包、皮夾等物裝飾店內，而係將之置於店內販售甚明；再
    本院於八十九年三月二日當庭勘驗扣案之仿冒皮包十六個、皮夾五個及小錢包一
    個等物，其中五個皮包、五件皮夾及小錢包上均標示價格，有本院八十九年三月
    二日勘驗筆錄在卷可考，果如被告所辯係將皮包、皮夾及小錢包用以裝飾店內，
    於客人要求時方行售出，焉需於其上標示價格，又何以標示價格者占扣案之仿冒
    皮包、皮夾及小錢包達五成以上，是被告所辯該店並無販賣該等皮包、皮夾及小
    錢包云云，顯係卸責之詞而不足採。又被告所辯不知扣案之皮包、皮夾及小錢包
    等物係仿冒品一節，矧路易威登公司之「ＬＯＵＩＳ  ＶＵＩＴＴＯＮ」等如附
    表所示之商標名稱圖樣業為多數皮包之相關業者及消費大眾所共知；參以現場多
    幀照片，被告所經營之香榭行除扣案之仿冒皮包外，店內尚擺設其他品牌之皮包
    、皮夾；佐以香榭行之營業項目包括百貨服飾飾品（項鍊耳環等）皮件零售業務
    等，有台北市政府營利事業登記證一紙附卷可考，而真品之皮包、皮夾原價約三
    千五百元至一萬八千元不等，被告卻僅以三百元至六百元不等之價格販入該等皮
    包、皮夾，再以五百八十元至二千八百元之價格售出，其售價與真品價格差異高
    達數倍之鉅，綜上各節，被告顯以販賣皮包為業，對所輸入販賣之皮包、皮夾係
    仿冒品一情殊難諉為不知，是被告確有陳列販賣仿冒之皮包、皮夾及小錢包等物
    之行為甚明，被告上揭所辯，亦係卸責之詞，自不足採。此外，復有照片多幀、
    行政院公平交易委員會函、統一發票、路易威登產品鑑定、比較表等件在卷可稽
    ，又有仿冒之皮包十六個、皮夾五個及小錢包一個扣案可資佐證，綜上各情，相
    互勾稽，被告上開辯解，要係事後卸責之詞，顯不足採。本件事證明確，被告犯
    行堪以認定，應予依法論科。
三、按被告乙○○明知係商標法第六十二條第一款所規定為意圖欺騙他人，於同一商
    品使用相同於他人註冊商標之圖樣之商品而輸入，繼而販賣之，核其所為，係犯
    商標法第六十三條之輸入仿冒商標商品罪及販賣仿冒商標商品罪。渠陳列販賣仿
    冒商標商品之低度行為，為販賣仿冒商標商品之高度行為所吸收，不另論罪。又
    其先後多次輸入及販賣之犯行，均時間緊接，方法相同，觸犯構成要件相同之罪
    名，顯係基於概括犯意反覆為之，均應依連續犯之規定論以一罪，並加重其刑。
    又其輸入仿冒商標商品及販賣仿冒商標商品之行為，有方法結果之牽連關係，應
    依刑法第五十五條之規定，從情節較重之販賣仿冒商標商品罪處斷。公訴人雖未
    起訴被告輸入仿冒商標商品之行為，惟此部分之犯行與已起訴之被告販賣仿冒商
    標商品之行為有牽連犯之裁判上一罪關係，為起訴效力所及，本院自應予以審理
    ，附此敘明。爰審酌被告販賣仿冒商標商品影響真正商標權所表彰之品質及商譽
    ，造成商標專用權人之損失，並妨礙社會交易秩序，且所為損害我國國際名譽，
    及其素行、犯罪動機、目的、手段、智識程度、生活狀況、販賣仿冒商標商品數
    目暨犯罪後坦承部分犯行等一切情狀，量處如主文所示之刑，並諭知易科罰金之
    折算標準，以示懲儆。末查被告未曾受有期徒刑以上刑之宣告，有台灣高等法院
    檢察署刑案紀錄簡覆表一紙在卷可按，其因一時失慮，致誤觸法網，本院認其經
    此次起訴審判之教訓後，當能知所警惕，信無再犯之虞，因認對被告所處之刑以
    暫不執行為適當，爰併予宣告緩刑三年，用勵自新。又扣案使用上開商標圖樣之
    仿冒皮包十六個、皮夾五個及小錢包一個均為被告販賣仿冒商標之商品，應依商
    標法第六十四條之規定，宣告沒收之。
據上論斷，應依刑事訴訟法第二百九十九條第一項前段，商標法第六十三條、第六十
四條，刑法第十一條前段、第五十六條、第五十五條、第四十一條、第七十四條第一
款，罰金罰鍰提高標準條例條第二條，判決如主文。
本案經檢察官謬卓然到庭執行職務。
中    華    民    國  八十九        年      五    月     二十三     日
                                      臺灣臺北地方法院智慧財產法庭
                                          法  官  黃紹紘
右正本證明與原本無異。
如不服本判決，應於判決送達後十日內，向本院提出上訴狀。
                                          書記官  劉新怡
中    華    民    國      八十九        年      五    月      三十      日
附錄本案論罪科刑法條全文：
商標法第六十二條：
意圖欺騙他人，有左列情事之一者，處三年以下有期徒刑、拘役或科或併科新臺幣二
十萬元以下罰金：
  一、於同一商品或類似商品，使用相同或近似於他人註冊商標之圖樣者。
  二、於有關同一商品或類似商品之廣告、標帖、說明書、價目表或其他文書，附加
      相同或近似於他人註冊商標圖樣而陳列或散布者。
商標法第六十三條：
明知為前條商品而販賣、意圖販賣而陳列、輸出或輸入者，處一年以下有期徒刑、拘
役或科或併科新台幣五萬元以下罰金。


司法院資訊處製作；財團法人民間司法改革基金會備份。
